臺灣高等法院刑事裁定
109年度抗字第629號  
抗  告  人  楊源居



上列抗告人因聲請定其應執行刑案件，不服臺灣新北地方法院中
華民國109年4月7日裁定（109年度執聲字第874號），提起抗告
，本院裁定如下：
    主  文
抗告駁回。                                             
    理  由
一、原裁定意旨略以：受刑人楊源居因犯如附表所示之罪，業經
    法院先後判處如附表所示之刑，並分別確定在案，有臺灣高
    等法院被告前案紀錄表及各該判決書附卷可稽。又附表編號
    1至4所示之罪係得易科罰金之罪，而附表編號5至7所示之罪
    則係不得易科罰金之罪，依刑法第50條第1項但書第1款、同
    條第2項規定，須經受刑人請求檢察官聲請定應執行刑者，
    始得依刑法第51條規定定之。茲本件受刑人已請求聲請人就
    附表所示之罪，提出合併定應執行刑之聲請，有受刑人簽具
    之定刑聲請切結書在卷足憑，是檢察官所為本件聲請，經審
    核認聲請為正當。又受刑人所犯如附表編號2、3所示之罪，
    經原審法院以108年審訴字第1196號判決定應執行刑為得易
    科罰金之有期徒刑9月確定；附表編號5至7所示之罪亦經原
    審法院以108年訴字第184號判決定應執行刑有期徒刑9年2月
    確定，有上開刑事判決及前案紀錄表可按，是就附表所示之
    罪再為定應執行刑之裁定時，不得逾越刑法第51條第5款所
    定法律之外部界限，亦應受內部界限之拘束。審酌受刑人所
    犯如附表1所示之各罪，其所犯罪名、違反相關之罪質之犯
    罪類型、行為態樣及所侵害法益大致相同。兼衡責罰相當與
    刑罰經濟之原則、行為次數、犯罪時間、犯後態度，並審酌
    各罪之法律目的、受刑人違反之嚴重性、附表各罪彼此間之
    關聯性、數罪所反應受刑人之人格特性與傾向、對受刑人施
    以矯正之必要性、所犯數罪為整體非難評價，及貫徹刑法量
    刑公平正義理念之內部或外部界限等情，爰裁定定應執行有
    期徒刑9年10月等語。
二、抗告意旨略以：抗告人即受刑人前因施用第一、二級毒品，
    以及販賣第一級毒品，經新北地院以108年度訴字第184號判
    決定應執行有期徒刑9年2月，惟抗告人當時苦逢人生巨變，
    照顧病重老父，身心疲憊，未久即遭喪父，而母親悲哀痛心
    一病不起，使抗告人心急如焚苦不堪言進而施用毒品，此際
    應有刑法第57條第2、4款之適用；而販賣毒品係因負擔母親
    醫藥費用，原審未加斟酌抗告人前開所述之人生巨變與焦心
    苦痛，逕認無刑法第59條之適用，實有違誤。而後新北地院
    以109年度聲字第1273號裁定定應執行刑時，漏未糾正前開
    判決未予審酌抗告人有刑法第57條第2、4款，以及第59條之
    適用，亦有違誤。是懇請撤銷原裁定，另為適法之判斷，以
    資救濟云云。
三、按數罪併罰之定應執行之刑，係出於刑罰經濟與責罰相當之
    考量，並非予以犯罪行為人或受刑人不當之利益，為一種特
    別的量刑過程，相較於刑法第57條所定科刑時應審酌之事項
    係對一般犯罪行為之裁量，定應執行刑之宣告，乃對犯罪行
    為人本身及所犯各罪之總檢視，除應考量行為人所犯數罪反
    應出之人格特性，並應權衡審酌行為人之責任與整體刑法目
    的及相關刑事政策，在量刑權之法律拘束性原則下，依刑法
    第51條第5款之規定，採限制加重原則，以宣告各刑中之最
    長期為下限，各刑合併之刑期為上限，但最長不得逾30年，
    資為量刑自由裁量權之外部界限，並應受法秩序理念規範之
    比例原則、平等原則、責罰相當原則、重複評價禁止原則等
    自由裁量權之內部抽象價值要求界限之支配，使以輕重得宜
    ，罰當其責，俾符合法律授與裁量權之目的，以區別數罪併
    罰與單純數罪之不同，兼顧刑罰衡平原則。個案之裁量判斷
    ，除非有全然喪失權衡意義或其裁量行使顯然有違比例、平
    等諸原則之裁量權濫用之情形，即不得任意指其為違法（最
    高法院100年度台上字第314號裁定參照）。是對於定應執行
    刑之案件，法院所為刑之酌定，本屬自由裁量事項，倘未逾
    法定裁量範圍（即各刑中之最長期以上、各刑合併之刑期以
    下之法定範圍內），即難謂其職權之行使有違誤。
四、經查：本件抗告人犯如附表所示之罪，經法院分別判處如附
    表所示之刑，且先後確定在案，而其中如附表編號2至3所示
    之罪，經臺灣士林地方法院以108年度審訴字第1196號判決
    分別判處有期徒刑6月、4月，並定應執行有期徒刑9月，諭
    知以新臺幣1千元折算1日之易科罰金折算標準確定；附表編
    號5至7所示之罪，經臺灣新北地方法院以108年度訴字第184
    號判決分別判處有期徒刑8月、7年8月、7年8月、7年10月，
    並定應執行有期徒刑9年2月確定，有各該刑事判決書及本院
    被告前案紀錄表在卷可稽。是原裁定於各刑中之最長期（有
    期徒刑7年10月）以上、各刑合併之刑期（有期徒刑年25年4
    月）以下且未違反不利益變更禁止（有期徒刑10年7月）之
    法定範圍內定應執行有期徒刑9年10月，經核並未逾越刑法
    第51條第5款之界限，符合量刑裁量之外部性界限及內部性
    界限，亦無明顯過重而違背比例原則或公平正義之情形之裁
    量權濫用情事，又適用「限制加重原則」之量刑原理，對抗
    告人給予適度之刑罰折扣，符合法律授與裁量權之目的，自
    無違誤。本件原裁定既已敘明定執行刑之依憑及理由，對受
    刑人予以適度之刑罰，關於其定執行刑裁量權之行使，從形
    式上觀察，並未逾越法律授權與裁量權之目的，要屬原審法
    院裁量職權之適法行使，未逾自由裁量之內部界限，於法即
    無違誤或不當。至抗告意指所指其遭逢苦厄巨變，縱使非虛
    ，惟此屬事實審法院量刑審酌之事項，尚非判決確定後定應
    執行刑法院所得調查審酌之事項，抗告人執此請求撤銷原裁
    定，並減輕其刑，顯係誤解。綜上所述，抗告人執上各節，
    指摘原裁定不當，為無理由，應予駁回。
據上論斷，應依刑事訴訟法第412條，裁定如主文。
中　　華　　民　　國　　109 　年　　5 　　月　　1 　　日
              　　刑事第六庭    審判長法　官  劉方慈
                                      法　官  許曉微
                                      法　官  林家賢
以上正本證明與原本無異。      
如不服本裁定，應於收受送達後5日內向本院提出再抗告狀。
                                      書記官  謝文傑
中　　華　　民　　國　　109 　年　　5 　　月　　1   　日
附表：
編  號  1 2 3 罪  名  毒品危害防制條例 毒品危害防制條例 毒品危害防制條例 宣告刑  有期徒刑4月，如易科罰金，以新台幣壹千元折算壹日 有期徒刑6月，如易科罰金，以新台幣壹千元折算壹日 有期徒刑4月，如易科罰金，以新台幣壹千元折算壹日 犯罪日期  107/10/28 108/01/23 108/01/23 偵查(自訴)機關年度案號  士林地檢108年度毒偵字第575號 新北地檢108年度毒偵字第1762號 新北地檢108年度毒偵字第1762號 最後事實審 法  院 士林地院 新北地院 新北地院  案  號 108年度士簡字第322號 108年度審訴字第1196號 108年度審訴字第1196號  判決日期 108/05/24 108/08/28 108/08/28 確定判決 法  院 士林地院 新北地院 新北地院  案  號 108年度士簡字第322號 108年度審訴字第1196號 108年度審訴字第1196號  判    決確定日期 108/06/17 108/10/01 108/10/01 是否為得易科罰金之案件  是 是 是 備  註  士林地檢108年度執字第4120號 1.新北地檢108年度執字第15466號 2.編號2-3經新北地院108年度審訴字第1196號判決定應執行有期徒刑9月       

編  號  4 5 6 罪  名  毒品危害防制條例 毒品危害防制條例 毒品危害防制條例 宣告刑  有期徒刑4月，如易科罰金，以新台幣壹千元折算壹日 有期徒刑8月 有期徒刑7年8月 有期徒刑7年8月 （2罪） 犯罪日期  107/08/23 107/08/23 107/07/21 107/08/10 偵查(自訴)機關年度案號  新北地檢107年度偵字第32753號、107年度毒偵字第7292號（聲請書附表漏載107年度毒偵字第7292號，應予補充） 新北地檢107年度偵字第32753號、107年度毒偵字第7292號（聲請書附表漏載107年度毒偵字第7292號，應予補充） 新北地檢107年度偵字第32753號、107年度毒偵字第7292號（聲請書附表漏載107年度毒偵字第7292號，應予補充） 最後事實審 法  院 新北地院 新北地院 新北地院  案  號 108年度訴字第184號 108年度訴字第184號 108年度訴字第184號  判決日期 108/08/15 108/08/15 108/08/15 確定判決 法  院 新北地院 新北地院 新北地院  案  號 108年度訴字第184號 108年度訴字第184號 108年度訴字第184號  判    決確定日期 108/09/17 108/09/17 108/09/17 是否為得易科罰金之案件  是 否 否 備  註  新北地檢108年度執字第15964號  1.新北地檢108年度執字第15963號 2.編號5-7經新北地院108年度訴字第184號判決定應執行有期徒刑9年2月       

編  號  7 （以下空白） （以下空白） 罪  名  毒品危害防制條例   宣告刑  有期徒刑7年10月   犯罪日期  107/07/26   偵查(自訴)機關年度案號  新北地檢107年度偵字第32753號、107年度毒偵字第7292號（聲請書附表漏載107年度毒偵字第7292號，應予補充）   最後事實審 法  院 新北地院    案  號 108年度訴字第184號    判決日期 108/08/15   確定判決 法  院 新北地院    案  號 108年度訴字第184號    判    決確定日期 108/09/17   是否為得易科罰金之案件  否   備  註  1.新北地檢108年度執字第15963號 2.編號5-7經新北地院108年度訴字第184號判決定應執行有期徒刑9年2月